【裁判字號】    92,交抗,383
【裁判日期】    920414
【裁判案由】    違反道路交通管理處罰條例
【裁判全文】
臺灣高等法院交通事件裁定                        九十二年度交抗字第三八三號
    抗  告  人
    即受處分人  甲○○
右抗告人因違反道路交通管理處罰條例案件，不服臺灣板橋地方法院中華民國九十二
年三月五日所為裁定（九十二年度交聲字第三二０號，原處分案號：交通部公路總局
臺北區監理所板橋監理站九十一年十二月二十五日板監五字第裁00－000000
號），提起抗告，本院裁定如左：
    主  文
原裁定撤銷，發回臺灣板橋地方法院。
    理  由
一、本件原裁定以：案外人陳契任於八十七年八月九日上午十一時三十一分許，駕駛
    車號ＲＧＡ－七二七號重型機器腳踏車（車輛所有人為異議人即受處分人甲○○
    所有），在台北縣三重市○○○路處，因未懸掛號牌行駛之行為，經台北縣政府
    警察局三重分局員警攔停當場掣單舉發，依道路交通管理處罰條例第十一條第一
    項第一款、第二款、道路交通安全規則第十一條第一項及違反道路交通管理事件
    統一裁罰基準及處理細則第四十一條第四項規定，裁處罰鍰新臺幣六千元，異議
    人以並未購買過ＲＧＡ－七二七號重型機器腳踏車，且與違規人陳契任毫不相識
    云云置辯，求為撤銷原裁罰處分。經查：本件案外人陳契任於八十七年八月九日
    上午十一時三十一分許，駕駛車號ＲＧＡ－七二七號重型機器腳踏車（車輛所有
    人為異議人即受處分人甲○○所有），在台北縣三重市○○○路處，因未懸掛號
    牌行駛之行為，經台北縣政府警察局三重分局員警攔停當場掣單舉發之事實，業
    據移送單位提出原舉發通知單一紙及機車過戶申請登記書影本一紙附卷可稽。準
    此，異議人所有之機車領有牌號而未懸掛行駛之事實甚明，異議人僅空言置辯，
    無法提供非車輛所有人及號牌未懸掛責任不在己之相關資料，或其他無過失之舉
    證以供調查，亦無從排除過失之推定，揆諸首開法條規定及說明，仍不得免罰甚
    明，而其執攔檢點離路口一百餘公尺云云，資為其善意及免罰之論據，顯無可採
    ；綜上本件違規事證明確，異議人違反機車應懸掛牌號行駛之規定，堪予認定。
    從而，原處分機關依據首開法條規定，並審酌異議人違規情節輕重，裁處罰鍰新
    臺幣六千元，無何違誤，量罰亦甚妥適，原審予以維持，並裁定駁回異議，固非
    無見。
二、抗告意旨以：受處分人唯於八十八年八月間購買車牌ＱＰＯ＿４０７號乙輛至今
    ，僅因後座乘客未戴安全帽受裁罰五百元，並已完納，受處分人並未購買過ＲＧ
    Ａ－七二七號重型機器腳踏車，且與違規人陳契任毫不相識，應有人冒名登記云
    云置辯，求為撤銷原裁定及裁罰處分等語。
三、經查：案外人陳契任所駕駛車號ＲＧＡ－七二七號重型機器腳踏車，車輛登記所
    有人為受處分人甲○○名義，固有卷附八十八年十一月機車過戶申請登記書影本
    一紙可稽，惟受處分人於八十八年八月間購買車牌ＱＰＯ＿４０７號乙輛，亦有
    該機車過戶申請登記書影本足憑，受處分人至否僅相距三個月內先後購買車牌Ｑ
    ＰＯ＿４０７號及ＲＧＡ－七二七號機器腳踏車，容堪質疑，受處分人既一再否
    認ＲＧＡ－七二七號重型機器腳踏車非其所購，與違規人陳契任亦不相識，而八
    十八年十一月車號ＲＧＡ－七二七號重型機器腳踏車過戶申請登記書影本載有原
    車主為蔡素月，原審未加傳訊原車主蔡素月及違規人，究明該機車之轉讓情形及
    與機車使用人即違規人陳契任之關係，以釐清抗告人所辯是否屬實，即以移送單
    位提出原舉發通知單一紙及機車過戶申請登記書影本為據，認定受處分人所有之
    機車領有牌號而未懸掛行駛之事實，容有未當，亦難昭折服。抗告意旨否認非違
    規車輛所有人，並非全然無據，應由本院將原裁定撤銷，發回原審更為詳察。
四、據上論結，應依道路交通案件處理辦法第二十六條，道路交通管理處罰條例第八
    十九條，刑事訴訟法第四百十三條，裁定如主文。
中      華      民      國    九十二    年      四      月    十四    日
                              臺灣高等法院交通法庭
                                  審判長法  官  溫  耀  源
                                        法  官  何  菁  莪
                                        法  官  邱  同  印
右正本證明與原本無異。
不得再抗告。
                                        書記官  莊  昭  樹
中      華      民      國    九十二    年      四      月     十四     日


司法院資訊處製作；財團法人民間司法改革基金會備份。
